【裁判字號】    92,交上訴,107
【裁判日期】    920415
【裁判案由】    過失致死
【裁判全文】
臺灣高等法院臺南分院刑事判決           九十二年度交上訴字第一七號   Ｃ
      上  訴  人
      即  被  告  丁  ○  ○
右上訴人因過失致死案件，不服臺灣嘉義地方法院九十一年度交訴字第五一號中華民
國九十一年十一月十八日第一審判決（起訴案號：臺灣嘉義地方法院檢察署九十一年
度偵字第二八八六號），提起上訴，本院判決如左：
      主      文
上訴駁回。
丁○○緩刑肆年，緩刑期內付保護管束。
      事      實
一、乙○○係受雇於「得意通運有限公司」（下簡稱得意公司）擔任營業大客車之司
    機，平日以駕駛營業大客車為業，係從事業務之人。緣丁○○（曾於民國八十四
    年間，因竊盜案件，經台灣台南地方法院判處有期徒刑五月，緩刑三年，於八十
    四年七月二十八日確定）於民國九十一年二月三日凌晨零時三十一分許，駕駛車
    牌號碼ＴＫ－○二四三號之自用小客車上搭載其妻施慧玟（右前座）及友人陳胡
    秋微（右後座），沿國道一號高速公路由南往北方向行駛於外側車道，途經嘉義
    縣鹿草鄉之二百七十五公里一百公尺處（該路段係二線道）時，原應注意行車速
    度，應依標誌之規定（該路段速限係時速一百公里）；且汽車在行駛途中，不得
    驟然或任意變換車道，如欲超越前車或變換車道，應保持安全距離及間隔，方得
    超越或變換車道，而依當時雖係夜間，惟天候晴、路面狀態乾燥、無缺陷、無障
    礙物、視距良好等情，並無不能注意之情事，竟疏未注意行車速度及如欲超越前
    車或變換車道，應保持安全距離及間隔，因其前方有一不詳車號之拖車（下簡稱
    不詳拖車）擋住其行駛路徑，其竟以時速逾時速一百公里以上之速度超速自外側
    車道切入內側車道，欲超越該不詳拖車，惟因車速過快，復於超車時未與該不詳
    拖車保持安全距離、間隔，致於切入內側車道時不慎擦撞該不詳拖車之左後方車
    體（該不詳拖車並未停車，逕自駛離），車身進而失控撞及內側護欄後，旋轉反
    彈至內側車道原地打轉，適有乙○○駕駛車牌號碼Ｙ三－五五九號之營業大客車
    ，由內側車道同向自後駛來，原亦應注意車輛行駛於同向二車道路段，除為超越
    同一車道之前車時得暫時利用內側車道超越前車外，不得行駛於內側車道之規定
    ，復無不能注意之情事，詎疏未注意仍行駛於內側車道，致未能適時閃避前開由
    丁○○所駕駛肇事之自用小客車，而以其營業大客車之右前正面車身，自後撞及
    丁○○所駕駛之上開自用小客車，致坐於該車右後座之陳胡秋微因撞擊後自車內
    拋出，摔落於路肩斜坡之排水溝內，經送醫急救仍因頭部外傷顱骨骨折，於同日
    凌晨一時三十分許不治死亡。丁○○、乙○○於車禍發生後，在未為有偵查權限
    之機關或公務員發覺前，即均向至現場處理事故之內政部警政署國道公路警察局
    第四警察隊（下簡稱國道第四警察隊）警員甲○○自首犯罪，而接受本件裁判。
二、案經被害人陳胡秋微之配偶丙○○訴由臺灣嘉義地方法院檢察署檢察官偵查起訴
    。
      理      由
壹、訊據上訴人即被告丁○○、乙○○固坦承其等於右揭時地肇事致被害人陳胡秋微
    死亡之事實，惟被告二人均否認犯行，分別辯稱如下：
  １被告丁○○辯稱：「伊係遭該不詳拖車擦撞，始會撞上內側護欄，再被大客車追
    撞，我切入內車道後，到了拖板車中間的時候，拖板車突然由外側往內側車道切
    入，我減慢車速，結果拖板車擦撞到我車子的右前方，且係被告乙○○當時所駕
    駛之營業大客車與其所駕駛之前開自用小客車未保持安全距離，才會造成本件事
    故」等情。
  ２被告乙○○則辯稱：「係被告丁○○未依規定超車始失控撞及內側護欄，若被告
    丁○○正常行駛，即可避免本件車禍之發生，這是突發事件，原本外側車道就有
    一輛拖板車車速慢，我開內側車道打算超過拖板車，丁○○車速很快自外側車道
    超越我，然後切入內側車道至我車前，他車速太快失控撞到拖板車的左後方，彈
    撞護欄又彈回來在內車道打轉，致使我的車子煞車不及，也閃避不及，根本無法
    預防」等情。
  ３經查，右揭車禍致被害人陳胡秋微死亡之事實，業據被告丁○○、乙○○於警訊
    、偵查中及原審、本院審理時供承不諱，核與被害人家屬丙○○指訴車禍發生原
    因相符，並經證人即當時乘坐於被告乙○○所駕駛營業大客車之乘客陳敏毅於警
    訊中，證人即國道第四警察隊警員甲○○於原審法院審理時證述綦詳，復有電請
    相驗案件報告表、國道第四警察隊相驗案件初步調查報告表、道路交通事故調查
    報告表、國道第四警察隊道路交通事故調查處理暨審核陳報單各乙份、事故現場
    照片二十二幀等在卷可資佐證（參相驗卷第一至六頁、第一九至二九頁）。且被
    害人陳胡秋微確係因本件車禍致頭部外傷顱骨骨折死亡，業經臺灣嘉義地方法院
    檢察署檢察官督同法醫師相驗明確，有相驗屍體證明書、驗斷書及勘驗筆錄等在
    卷可憑（參相驗卷第三一至四九頁），可以認定陳胡秋微之死亡，與本件車禍有
    因果關係。
一、被告丁○○過失部分：
  １被告丁○○當時車速是否超過時速一百公里以上而超速？
  ２是否突然由外車道左彎進入內車道，與前面之不詳拖車生相撞而肇事，當時有無
    保持安全距離及間隔？（合理懷疑是否已排除）
  ３不詳拖車當時是否左彎欲進入內車道？被告潘文雄是否已進入內車道與不詳拖車
    併行前進？或是在不詳拖車之後即發生相撞？（反證事實是否成立）
（一）關於被告丁○○是否以時速一百公里以上之高速超速行駛部分：查被告丁○○
      於右揭時、地肇事時，係以時速逾一百公里以上之速度超速行駛等情，業據被
      告丁○○於偵查中供稱：「（問：你時速多少？）沒有超過一百一十公里」、
      「我當時時速一百至一百一十之間」等語（分別見相驗卷第三四頁正面、偵查
      卷第九頁背面），繼於原審法院調查及審理時供陳：「（問：你超車的時速？
      ）一百一十公里：：：：」、「（問：你當時車速？）大概一○八左右」等語
      （見原審法院九十一年六月二十一日訊問筆錄、同年十一月四日審判筆錄，原
      審卷第十八頁、第七五頁），被告丁○○始終自承其肇事時之車速係介於「時
      速一百至一百一十公里」之間，有相當可信度（信用性），顯然知道其當時之
      時速，而一般人在高速公路開車，也比較注意車速，以免超速被拍照罰款，是
      被告丁○○之上開車速之陳述，應有相當之有效度（準確性），而依卷附之道
      路交通事故調查報告表上所載，本件肇事路段之限速為「時速一百公里」（偵
      查卷第四頁），又參以證人即被告丁○○之配偶施慧玟於偵查中亦證稱：「被
      告丁○○當時之車速確為一百至一百一十公里之間」等語（見偵查卷第一一頁
      正面），與被告自己供述之時速符合，更證明被告潘文雄有關車速之陳述，應
      是正確描述事實之經過，依常情被告丁○○及其妻施慧玟不可能虛偽提高自己
      當時之車速，且以被告之自用小客車撞擊毀損狀況，該車之前後幾乎全毀（偵
      查卷第二七頁、第二八頁之照片），也可確定被告丁○○之車速極快，已足以
      認定被告丁○○於肇事時確有超過時速一百公里以上而超速行駛之事實。
（二）關於被告丁○○是否未保持安全之距離、間隔，而任意變換車道，致發生車禍
      部分：被告丁○○於本件肇事時，係自上開路段之外側車道於未保持安全距離
      及間隔下，任意變換至內側車道，而欲超越上開不詳拖車時，不慎擦撞該不詳
      拖車之左後方車體，車身進而失控撞及內側護欄後，旋轉反彈至內側車道原地
      打轉等情，業據共同被告乙○○於警訊、偵查中及原審法院調查時分別供稱：
      「當時一部ＴＫ－○二四三小自客車，車速很快，未保持行車安全間距，任意
      變換車道，由外線到內線，先擦撞一部不詳車號全聯結車（即上開不詳拖車）
      後方失控衝撞內側護欄，再反彈衝撞連結車後原地打轉：：：」、「我原先在
      內線欲超前車之拖板車，突然丁○○超入我車道之前，由於其速度極快，以致
      其蛇行，其突左偏，結果被原平穩行駛之拖板車彈回護欄，以致其車在原地打
      轉，我煞車不及而撞上」、「（問：你有無看到被告丁○○的車與拖車撞？）
      他（即被告丁○○）切進內車道很快，我拉出來，他撞到拖車的車尾，所以去
      撞到護欄」等語（分別見相驗卷第一○頁正面、偵查卷第八頁背面及原審法院
      九十一年六月二十一日訊問筆錄，原審卷第十八頁），核與目擊證人陳敏毅即
      大客車之乘客於警訊中所證：「我當時坐在下層右側第二個位置。當時我看見
      【外側路肩有部小自客車車速很快急駛而來，忽然與前方乙部（車號不詳）全
      聯結車行駛在外側車道發生擦撞】，該部小自客車擦撞後失控，打轉至內側車
      道：：：」等語（見相驗卷第一一頁背面）大致相符，姑不論被告乙○○亦為
      本件車禍之利害關係人，其上開供詞是否確與事實相符，然證人陳敏毅僅係肇
      事時乘坐於被告乙○○所駕駛前開營業大客車之乘客，與被告二人素不相識，
      既無利害關係，衡情應無設詞迴護被告乙○○或誣陷被告丁○○之理，其證言
      中立，應可採信，且被告丁○○當時以時速一百十公里左右之高速，突然轉入
      內車道，而凌晨時一般人之精神狀態最差，夜間照明不清，視距最短，注意能
      力、反應能力也最低，在前有不詳拖車，後有大客車之情況下，駕駛人之壓力
      也最大，在如此高速下，欲變換車道超車，若被告丁○○當時確有保持安全距
      離及間隔始超越該不詳拖車，根本不可能撞到前面之不詳拖車，豈會於變換車
      道時不慎擦撞該不詳拖車之左後方車體，益見被告丁○○當時超車時確有與該
      不詳拖車未保持安全距離及間隔，而任意變換至內側車道。
（三）再參諸被告丁○○於警訊中亦供陳：「我當時行駛外側車道，行速一○○公里
      ，因我當時從外側車道要超車變換內側車道時，【不慎操作失控】先衝內側護
      欄後：：：」等語（見相驗卷第八頁正面），並未提及不詳拖車左彎切入，也
      未提及已進入內車道，嗣於偵查中也陳稱：「當時欲超外線車道之之拖車，之
      前我也有看到乙○○之車，有四、五十公尺，我當時時速一百至一百十公里之
      間，我入內線，突然拖車切入，【我此時尚未與拖車併行】，結果被其後車廂
      之後面彈到等情（偵查卷第九頁背面），始提及不詳拖車切入，但是仍稱未與
      拖車併行，繼於原審法院調查時供稱：「當時是我乾媽（即被害人陳胡秋微）
      說他女兒在台中，叫我去載他接他女兒回來，【我乾媽是死者，是他叫我開快
      一點】，說他女兒在那邊等了，當時為了要超內車道的車，外側有壹台車，我
      切入內側，【外側的車偏到內側】，我方向盤就打偏了，撞到護欄，又被後面
      的遊覽車追撞，我乾媽就飛出車外了」、「（問：你何以撞到護欄？）【因為
      拖運車有向內一點】，【我緊張所以去撞到安全島】」等語（見原審法院九十
      一年六月二十一日訊問筆錄，原審卷第十七頁），明白顯示被告丁○○是應被
      害人陳胡秋微之要求而高速超內車道，於本院調查時陳稱：「我切入時在拖板
      車與遊覽車中間，我切入內側車道後，到了拖板車中間時候，拖板車突然由外
      側往內側車道切入，我就減慢速度，結果拖板車切的太快他車後打到我車子的
      右前方」等情（本院九十二年二月十四日訊問筆錄），始提及曾與不詳拖車併
      行，被告丁○○對於其與不詳拖車，究竟是直接左彎內車道時，自後追撞，或
      事先與不詳拖車併行後（即被告丁○○的車已進入內車道），因不詳拖車（在
      外車道）內偏，始在內車道追撞不詳拖車，前後陳述不能符合，如此重要之情
      節，理應在各階段均極力辯解說明，被告丁○○隨著調查審理程度，增加上開
      辯解事由，顯然不合情理，應是事後編造理由，可信度甚低，與證人陳敏毅警
      訊中之證詞也不符合，自不足採。當時被告丁○○的車在外車道，之前不詳拖
      車也在外車道，被告乙○○之大客車則在後，被告丁○○因被害人陳胡秋微要
      開快趕路，切入內車道，與不詳拖車之後車廂相撞，以當時被告丁○○高速突
      然左彎，變換車道入內車道，其車前與不詳拖車之車後相撞，顯然被告丁○○
      之車與不詳大拖車之距離甚近，也無安全間隔可言，確有與前車未保持安全距
      離及間隔，而任意變換至內側車道之過失至明。雖被告丁○○於偵查中及本院
      辯稱：係該不詳拖車突然切入內側車道，伊始遭擦撞被彈入護欄等情，自不足
      採。
（四）按行車速度，應依標誌之規定；且汽車在行駛途中，不得驟然或任意變換車道
      ，如欲超越前車或變換車道，應保持安全距離及間隔，方得超越或變換車道，
      道路交通安全規則第九十三條第一項及高速公路交通管制規則第十一條分別定
      有明文。被告丁○○為合法領有駕駛執照之人，自應注意上述道路交通安全規
      定，且依卷附之道路交通事故調查報告表所載，本件肇事路段時速限速為一百
      公里，而當時雖係夜間，惟天候晴、路面狀態乾燥、無缺陷、無障礙物、視距
      良好等情，並無不能注意之情事，其竟疏未注意行車速度及如欲超越前車或變
      換車道，應保持安全距離及間隔之規定，以致肇事，足見被告丁○○於本件車
      禍確有違反上述交通安全規則至明；雖被告乙○○於行經上開路段時，亦疏未
      注意車輛行駛於同向二車道路段，除為超越同一車道之前車時得暫時利用內側
      車道超越前車外，不得行駛於內側車道之規定，亦有過失（詳後述），而與被
      告丁○○同為肇事原因，然本件車禍既係被告丁○○之前開過失行為「所併合
      肇致」，被告丁○○自不得解免其罪責。又本案經送請臺灣省嘉雲區車輛行車
      事故鑑定委員會及臺灣省車輛行車事故覆議鑑定委員會鑑定，亦同此見解，分
      別有該委員會九十一年四月十六日嘉鑑字第九一○三三一號函及九十一年八月
      二十日府覆議字第九一一五六八號函各乙份在卷足憑。是被告丁○○之過失行
      為與被害人之死亡間，顯有相當因果關係，本案事證明確，被告丁○○之過失
      犯行洵堪認定。
二、被告乙○○部分：
（一）被告乙○○於本件肇事時確係駕駛上開營業大客車行駛於該路段之內側車道，
      自後撞及被告丁○○所駕駛之前開自用小客車等情，業據其自承在卷，雖其於
      偵查中及原審調查、審理時均辯稱：其當時係欲超越該不詳拖車，故行駛於內
      側車道云云（見偵查卷第九頁背面及原審法院九十一年六月二十一日訊問筆錄
      、九十一年十月七日、十一月四日審判筆錄）。然查，被告乙○○於甫案發時
      製作警訊筆錄及檢察官訊問時均對其當時欲超越該不詳拖車等情隻字未提，而
      遲至九十一年五月二十日檢察官訊問時及同年六月二十一日原審法院調查時始
      為上開之辯解，顯與常情有違，自應以甫案發記憶較清晰時所製作之警訊筆錄
      及檢察官訊問時較為可採，亦即難認被告乙○○當時係因欲超越該不詳拖車始
      行駛於內側車道。雖被告乙○○另辯以：係被告丁○○不當超車，惟因車速過
      快失去控制，又擦撞外側車道之不詳拖車左後方車體後，撞及內側護欄而於內
      側車道原地打轉，伊無法閃避，且亦會遭在上開高速公路之其他車輛自後追撞
      云云。查依卷附道路交通事故調查報告表之警繪現場圖及現場照片所示被告二
      人肇事後之散落物，係自內側車道延伸至外側車道，可知「兩車之撞擊點應在
      內側車道」無疑；又被害人陳胡秋微自被告丁○○車內拋出後所摔落之地點即
      路肩斜坡之排水溝內距上開兩車之撞擊點已有三十八公尺（原審誤載為六十餘
      公里）遠，已為證人甲○○於本院證述在卷（本院九十二年二月十四日訊問筆
      錄），並有警卷內之道路交通事故調查報告表可證，足證被害人陳胡秋微係遭
      被告乙○○所駕車輛自後撞擊，始自被告丁○○所駕車輛內拋出乙情。再依卷
      附被告乙○○、丁○○所駕之上開營業大客車及自用小客車之受損照片所示，
      被告乙○○所駕之營業大客車受有「右前正面車身」之損壞（見相驗卷第二九
      頁照片），而被告丁○○所駕之自用小客車經撞及內側護欄及遭被告乙○○之
      上開車輛撞擊後，「前、後方業已嚴重扭曲變形」（見相驗卷第二七、二八頁
      照片），復參諸被告乙○○所駕營業大客車之噸數遠較被告丁○○所駕自用小
      客車之噸數高出許多，顯見被告乙○○所駕駛之營業大客車當時若未行駛於內
      側車道，被告丁○○所駕之自用小客車應不致遭受其所駕駛之營業大客車如此
      大之撞擊，且亦應能於事故發生時閃避在內側車道原地打轉之被告丁○○所駕
      之自用小客車，足認被告乙○○確有違規行駛於內側車道之過失至明。
（二）按車輛行駛於同向二車道路段，除為超越同一車道之前車時得暫時利用內側車
      道超越前車外，不得行駛於內側車道，但排氣量超過一千立方公分之小型車輛
      ，得以最高速限於內側車道繼續行駛，高速公路交通管制規則第八條第一項第
      一款定有明文。被告乙○○亦為合法領有駕駛執照之人，自不得對上開規定諉
      為不知，又依卷附之道路交通事故調查報告表所載，本件車禍當時雖係夜間，
      惟天候晴、路面狀態乾燥、無缺陷、無障礙物、視距良好等情；證人甲○○亦
      到庭證述上開肇事路段係「二線道」（見原審九十一年十月七日審判筆錄）；
      而被告乙○○所駕駛之營業大客車又非排氣量超過一千立方公分之小型車輛，
      是其並無不能注意之情事，竟疏未注意上開規定以致肇事，足見被告乙○○於
      本件車禍確有違反上述交通安全規則至明；雖被告丁○○於行經上開路段時，
      亦有超速行駛及不當超車之過失，已如前述，而與被告乙○○「同為肇事原因
      」，然本件車禍被告乙○○既有前開過失行為，自不得解免其罪責。又本案經
      送請臺灣省嘉雲區車輛行車事故鑑定委員會及臺灣省車輛行車事故覆議鑑定委
      員會鑑定，亦同此見解，分別有該委員會九十一年四月十六日嘉鑑字第九一○
      三三一號函及九十一年八月二十日府覆議字第九一一五六八號函各乙份在卷足
      憑。則被告乙○○之過失行為與被害人之死亡間，亦顯有相當因果關係，本案
      事證明確，被告乙○○之過失犯行亦堪予認定。
（三）至公訴意旨認被告乙○○於本件車禍除有上述過失外，另有超速、未保持前後
      兩車之行車安全距離及未注意車前狀況之過失云云。惟按行車速度，應依標誌
      之規定；又汽車行駛時，駕駛人應注意車前狀況，並隨時採取必要之安全措施
      ；且汽車行駛高速公路，前後兩車間之行車安全距離，在正常天候狀況下，大
      型車於時速一百公里時，應保持八十公尺之安全距離；時速九十公里時，應保
      持七十公尺之安全距離，道路交通安全規則第九十三條第一項、第九十四條第
      三項、高速公路交通管制規則第六條固分別定有明文。經查，被告乙○○雖於
      偵查中及原審法院審理時均自承其肇事時時速約一百零幾公里，惟其於警訊中
      卻為其「當時時速為九十五公里」之供述（見相驗卷第一○頁正面），參以「
      車禍發生前」，駕駛人採取防撞措施已唯恐不及，豈有閒暇可仔細察看其當時
      時速究係若干，是被告乙○○縱使誤記，亦與常情無違，自尚難以其於偵查中
      及本院審理時之自白為唯一論罪之依據，是本院參酌卷附之道路交通事故調查
  報告表之警繪現場圖，可知被告乙○○所駕駛之營業大客車於肇事後所遺留在
      高速公路上之煞車痕為六十二公尺，依「高速公路汽車煞車距離、行車速度對
      照表」顯示，被告乙○○於肇事前，時速並未達一百公里至明。再者，依上開
      道路交通安全規則第九十四條第三項及高速公路交通管制規則第六條之規定，
      被告乙○○所駕駛之營業大客車於前開路段固應與前車保持七十至八十公尺之
      安全距離，且應注意車前狀況，並隨時採取必要之安全措施，始得於前車發生
      事故後，有效煞停，避免追撞前車。惟上開規定自應係前、後兩車均在同一車
      道上及前車正常行駛之情況下始有適用，自不待言。本件車禍係因被告丁○○
      超速行駛及與該不詳拖車未保持安全距離及間隔，而任意變換至內側車道，與
      被告乙○○未遵規定行駛於內側車道所肇致，已詳如前述，然若被告丁○○未
      超速行駛及有與該不詳拖車保持安全距離及間隔後，始自外側車道超車至內側
      車道，衡情應不致發生本件車禍，是被告乙○○對被告丁○○突如其來自外側
      車道超車至內側車道，未及反應，而自後撞及被告丁○○之自用小客車，難認
      被告乙○○有何違反上開交通規則之責任可言。是本件並無證據證明被告乙○○駕駛上開車輛有違反道路交通安全規則第九十三條第一項、第九十四條第三
      項、高速公路交通管制規則第六條之規定，公訴人疏未注意及此，所為認定被
      告乙○○之上開過失，均為本院所不採，併予敘明。
貳、查被告乙○○係得意公司之大客車司機，平日以駕駛營業大客車為業，係從事業
    務之人，其於執行業務中肇事致人於死，是核被告丁○○、乙○○所為，分別係
    犯刑法第二百七十六條第一項之過失致人於死罪及同條第二項之業務過失致人於
    死罪。被告丁○○、乙○○二人於肇事後，在未為有偵查權限之機關或公務員發
    覺前，即向至現場處理之國道第四警察隊警員甲○○自首犯罪，並而接受本件裁
    判，除為被告二人所自承外，並有證人甲○○證述明確（見原審法院九十一年九
    月四日審判筆錄），其二人對於未發覺之犯罪自首而接受裁判，均應依刑法第六
    十二條前段自首之規定減輕其刑。
參、原審因認上訴人即被告觸犯上述各罪，適用刑法第二百七十六第一項、第二項、
    第六十二條前段、第七十四條第一款，罰金罰鍰提高標準條例第一條前段，並審
    酌被告丁○○就本件事故過失程度重大，應負較高之肇事責任，且其前開過失行
    為，致奪走被害人陳胡秋微之性命，如予輕縱，將無從平撫罹難者亡魂，亦難以
    慰藉被害人家屬所受親人永隔之創痛；而被告乙○○雖亦有前揭過失，然其已與
    被害人家屬達成民事和解，並賠償新台幣（下同）二百萬元（含強制保險金一百
    四十萬元），有嘉義縣鹿草鄉調解委員會調解書乙紙附卷可證，顯有具體悔過之
    表現及其他一切情狀，分別量處被告丁○○有期徒刑八月，被告乙○○有期徒刑
    七月，以資懲儆。並說明被告乙○○前未曾受有期徒刑以上刑之宣告，有臺灣高
    等法院被告全國前案紀錄表及臺灣嘉義地方法院檢察署刑案資料查註紀錄表各乙
    紙在卷可按，其因過失致犯本罪，且業與被害人家屬達成和解，賠償其等損害，
    尚具悔意，經此科刑判決，當知警惕而無再犯之虞，認其所宣告之刑，以暫不執
    行為適當，爰併宣告緩刑三年，以勵自新。其認事用法，核無不合，量刑亦屬允
    當，上訴人即被告二人上訴意旨否認犯罪，指摘原判決不當，非有理由，應予駁
    回。另被告丁○○曾於民國八十四年間，因竊盜案件，經台灣台南地方法院判處
    有期徒刑五月，緩刑三年，於八十四年七月二十八日確定，緩刑期滿，未曾撤銷
    緩刑，有臺灣高等法院被告全國前案紀錄表及臺灣嘉義地方法院檢察署刑案資料
    查註紀錄表各乙紙在卷可按，依刑法第七十六條規定，該刑之宣告已失其效力，
    與未曾宣告該罪刑無異，考量被告潘松是因過失致犯本罪，並非故意犯罪，上次
    竊盜犯之後，迄今六年餘，並無其他犯罪前科，且告訴人丙○○已於本院表示不
    追究被告丁○○之刑責（本院九十二年二月十四日訊問筆錄），丁○○經此科刑
    判決，當知警惕而無再犯之虞，認其所宣告之刑，以暫不執行為適當，爰併宣告
    緩刑四年，為期被告丁○○能確實反省過失，不致因輕忽而再犯，併宣告緩刑期
    內付保護管束，以資警惕。
據上論斷，應依刑事訴訟法第三百六十八條，刑法第七十四條第一款、第九十三條第
一項，判決如主文。
本案經檢察官劉欽銘到庭執行職務。
中    華    民    國      九十二      年      四      月      十五      日
                                  臺灣高等法院臺南分院刑事第七庭
                                      審判長法官  蔡    崇    義
                                            法官  董    武    全
                                            法官  宋    明    中
右正本證明與原本無異。
丁○○部分不得上訴。
乙○○部分如不服本判決，應於判決送達後十日內向本院提出上訴狀，其未敘述理由
者並應於提出上訴狀後十日內向本院補提理由書（應附繕本)。
                                      法院書記官  李    育    儒
中    華    民    國      九十二      年      四      月      十七      日
附錄法條：
刑法第二百七十六條：
因過失致人於死者，處二年以下有期徒刑、拘役或二千元以下罰金。
從事業務之人，因業務上之過失犯前項之罪者，處五年以下有期徒刑或拘役，得併科
三千元以下罰金。


司法院資訊處製作；財團法人民間司法改革基金會備份。
